臺灣板橋地方法院刑事判決　　　　　　 94年度交易緝字第3號
公訴人　臺灣板橋地方法院檢察署檢察官
被　告　甲○○
上列被告因竊盜等案件，經檢察官提起公訴（92年度偵字第1900
9 號、第21630 號、第21386 號），被告於本院準備程序中就被
訴事實為有罪之陳述，經本院合議庭裁定由受命法官獨任進行簡
式審判程序，並判決如下：
    主  文
甲○○服用酒類，不能安全駕駛動力交通工具而駕駛，累犯，處
有期徒刑月，如易科罰金，以佰元折算壹日；又收受贓物，
累犯，處有期徒刑月，如易科罰金，以佰元折算壹日；又共
同連續竊盜，累犯，處有期徒刑肆月，如易科罰金，以佰元折
算壹日。應執行有期徒刑捌月，如易科罰金，以佰元折算壹日
。
    事  實
一、甲○○前於民國89年間，曾因犯贓物案件，經本院以89年度
    易字第2073號判決判處有期徒刑3月，如易科罰金，以銀元3
    00元折算1 日確定，甫於90年3 月25日執行完畢（於本件構
    成累犯）。詎猶不知悔改，先後復為下列犯行：(1)自92年10
    月9 日12時許起，在臺北縣三峽鎮板新自來水廠附近某工地
    與年籍不詳之成年友人「郭瑞勇」共飲高梁酒至同日16時許
    止，於酒後已達不能安全駕駛動力交通工具之狀態，且知悉
    友人「郭瑞勇」所提供借其騎用之車號SF2-172 號輕型機車
    （含鑰匙1 支）可能係來路不明之贓物（按該機車為車主乙○○於92年10月3 日16時許，在臺北縣板橋市○○路追風廣
    場旁之停車格發現失竊），竟仍加以收受供己代步之用，嗣
    於同日16時20分許，於酒後騎乘該機車行經臺北縣三峽鎮○○路○ 段（起訴書誤載為1 段）239 號前時，不慎自行摔倒
    受傷，經警獲報到場處理，隨後對甲○○施以酒精濃度檢測
    ，其酒測值達0.60MG /L ，而查獲上情，並扣得上開機車1
    輛及鑰匙1 支（均已由乙○○領回）。(2)另於92年11月19日
    19時許，與年籍不詳之成年男子「林天路」，見停放於臺北
    縣板橋市○○路○ 段135 號前為丁○○所有之車號BHY-691
    號重型機車鑰匙未取下，竟共同基於意圖為自己不法所有之
    犯意聯絡，由甲○○在旁把風，再由「林天路」下手竊取該
    車（置物箱內有NOKIA 牌8250型手機1 支），並於得手後供
    2 人代步使用，嗣於同年月21日18時許，甲○○獨自騎乘上
    開機車行經臺北縣板橋市○○街與民權路口時為警查獲，並
    當場扣得上開機車1 輛、鑰匙2 支及NOKIA 牌8250型手機1
    支（均已由丁○○領回）。(3)甲○○於同年11月22日經檢察
    官諭令限制住居釋放後，隨即於翌日即92年11月23日17時許
    ，復承前竊盜之概括犯意，與年籍不詳綽號「阿慶」之友人
    ，見停放於臺北縣板橋市○○路○ 段26號前為許淑珠所有由
    丙○○使用之車號LZ7-699 號重型機車鑰匙未取下，竟共同
    基於意圖為自己不法所有之犯意聯絡，共同竊取該車，得手
    後供2 人代步使用，嗣於同年12月2 日17時20分許，為警於
    臺北縣板橋市○○路6 號前查獲，並扣得上開機車1 輛及鑰
    匙1 支（均已由丙○○領回），而悉上情。
二、案經臺北縣政府警察局三峽分局、板橋分局先後報請臺灣板
    橋地方法院檢察署檢察官偵查起訴，嗣經本院裁定進行簡式
    審判程序。
    理  由
一、被告甲○○於飲酒後，已達不能安全駕駛動力交通工具之狀
    態，猶騎乘機車之事實，業據被告於本院準備程序及審理時
    坦承：承認檢察官所起訴之犯罪事實等語不諱（見本院卷第
    39頁、第43頁），並有刑法第185 條之3 案件測試觀察紀錄
    表、吐氣酒精濃度檢測單及舉發違反道路交通管理事件通知
    單影本、道路交通事故補充資料表、道路交通事故現場圖各
    1 紙附卷可稽。又被告知悉友人「郭瑞勇」所提供借其騎用
    之上開機車（含鑰匙1 支）可能係來路不明之贓物，而仍予
    以收受之事實，亦經被告於本院準備程序及審理時供認不諱
    ，參酌被告自承：「郭瑞勇」交給伊車子時，因為伊欠「郭
    瑞勇」人情，所以伊沒有問來源，但伊從沒有看過「郭瑞勇
    」騎該台機車，「郭瑞勇」也沒有把行照交給伊，伊跟「郭
    瑞勇」的交情還不錯。伊沒有看過「郭瑞勇」騎機車過，「
    郭瑞勇」也沒有機車。」等語（見本院卷第39頁、第43頁）
    ，且駕騎車輛時，隨身攜帶所駕騎車輛之來源證明文件以備
    查驗，此乃周知之生活常識，則被告既與「郭瑞勇」交情匪
    淺，且知其沒有機車，復未曾見過「郭瑞勇」騎機車過，衡
    情被告於收受「郭瑞勇」所交付之前開機車時，對於該車輛
    之來源自當有所懷疑，僅不過係因欠「郭瑞勇」人情，始未
    加以進一步查問而已，由此足見被告對於該車係屬來路不明
    之贓物之事實，主觀上顯具有不確定之故意已臻明確，且該
    車事實上為被害人乙○○所失竊，確屬贓物乙節，亦經被害
    人乙○○於警詢時指述綦詳，並有贓物認領保管單、車輛車
    牌失竊作業—查獲車輛認可資料各1 紙附卷可參。另被告與
    「林天路」及綽號「阿慶」友人分別基於意圖為自已不法所
    有之犯意聯絡，先後與「林天路」、綽號「阿慶」友人共同
    竊取上開機車之事實，復經被告於本院準備程序時坦承：承
    認檢察官所起訴之事實（見本院卷第39頁、第43頁），並供
    稱：「第1 台是我跟林天路一起偷的，第2 台是我跟阿慶一
    起偷的。」等語不諱（見本院卷第39頁），核與被害人丁○○及丙○○分別於警詢時所指述之情節大致相符，並有贓物
    認領保管單2 紙；車輛竊盜、車牌失竊資料個別查詢報表—
    查詢車輛認可資料2 紙在卷為憑。綜上所陳，堪信被告前開
    出於任意性之自白確均與事實相符，本件事證明確，被告上
    開犯行均堪認定，應依法論科。
二、核被告於飲酒後，已達不能安全駕駛動力交通工具之狀態，
    猶騎乘機車之行為，係犯刑法第185 條之3 之服用酒類致不
    能安全駕駛動力交通工具而駕駛罪。被告知悉他人所交付之
    機車可能為來路不明之贓物，仍不違背其本意而收受之，核
    其所為，係犯同法第349 條第1 項之收受贓物罪。又被告意
    圖為自己不法之所有，見他人機車鑰匙未取下，進而竊取他
    人機車之行為，核均係犯同法第320 第1 項之竊盜罪；被告
    與「林天路」就上開事實(2)之竊盜犯行，以及與綽號「阿慶
    」友人就上開事實(3)之竊盜犯行，分別有犯意聯絡及行為分
    擔，均為共同正犯；又被告上開先後2 次竊盜犯行，時間緊
    接，所犯基本構成要件相同，顯係基於概括犯意反覆為之，
    為連續犯，應依刑法第56條規定，論以1 竊盜罪，並加重其
    刑。被告上述所犯服用酒類致不能安全駕駛動力交通工具而
    駕駛罪，與收受贓物罪、共同連續竊盜罪間，犯意各別，行
    為互殊，應予分論併罰。末查，被告前於89年間，曾因犯贓
    物案件，經本院以89年度易字第2073號判處有期徒刑3 月，
    如易科罰金，以銀元300 元折算1 日確定，甫於90年3 月25
    日執行完畢等情，有臺灣高等法院被告前案紀錄表1 份在卷
    可參，其於受有期徒刑執行完畢後，5 年內再犯有期徒刑以
    上之本罪，為累犯，應依刑法第47條之規定加重其刑，並依
    法遞加重之。爰審酌被告明知酒精成分對人之意識能力具有
    不良影響，酒後駕車對一般往來之公眾及自身均具有高度之
    危險性，既漠視自身安危，尤枉顧公眾安全，於飲酒後已達
    不能安全駕駛之狀態下，仍貿然騎乘機車上路，可見其對於
    尊重其他用路人生命、財產安全之觀念意識薄弱，縱未肇事
    ，仍應加以非難。復知悉可能係來路不明之贓物，而仍加以
    收受，致使被害人之請求返還增加困難，亦屬不該。且又不
    思力求上進，反貪圖不勞而獲，漠視他人之財產權，恣意竊
    取他人之財物，甚至於甫經檢察官諭令限制住居釋放後，旋
    於翌日再為竊盜犯行，顯然惡性不改，並參酌被告犯罪之動
    機、目的、手段、次數、所生危害、智識程度、生活狀況以
    及犯後已坦承犯行，態度尚稱良好等一切情狀，各量處如主
    文所示之刑及均諭知易科罰金之折算標準，並定其應執行之
    刑及諭知易科罰金之折算標準，以示懲儆。至扣案之車號SF
    2-172 號輕型機車1 輛、車號BHY-691 號（置物箱內有NOKI
    A 牌8250型手機1 支）、車號LZ7-699 號重型機車各1 輛及
    鑰匙4 支，分屬被害人乙○○、丁○○及丙○○所有，且均
    業已依法發還被害人，自無庸為沒收之諭知，併此敘明。
據上論斷，應依刑事訴訟法第299 條第1 項前段、第273 條之1
第1項， 刑法第28條、第56條、第185 條之3 、第320 條第1 項
、第349 條第1 項、第47條、第41條第1 項前段、第2項 、第51
條第5 款，罰金罰鍰提高標準條例第1 條前段、第2 條，判決如
主文。
本案經檢察官程秀蘭到庭執行職務。
中　　華　　民　　國　　94　　年　　5 　　月　　31　　日
　                    　刑事第十庭　法　官  黃若美
上列正本證明與原本無異。
如不服本判決，應於判決送達後10日內向本院提出上訴狀 (應附
繕本)， 上訴於臺灣高等法院。
                                    書記官  曹秋冬
中　　華　　民　　國　　94　　年　　5 　　月　　31　　日
附錄本案論罪科刑法條全文：
中華民國刑法第185條之3
服用毒品、麻醉藥品、酒類或其他相類之物，不能安全駕駛動力
交通工具而駕駛者，處1 年以下有期徒刑、拘役或3 萬元以下罰
金。
中華民國刑法第320條
意圖為自己或第三人不法之所有，而竊取他人之動產者，為竊盜
罪，處5年以下有期徒刑、拘役或5百元以下罰金。
意圖為自己或第三人不法之利益，而竊佔他人之不動產者，依前
項之規定處斷。
前二項之未遂犯罰之。
中華民國刑法第349條
收受贓物者，處3年以下有期徒、拘役或5百元以下罰金。
搬運、寄藏、故買贓物或為牙保者，處5 年以下有期徒刑、拘役
或科或併科1千元以下罰金。
因贓物變得之財物，以贓物論。
